臺灣新北地方法院板橋簡易庭小額民事判決
110年度板小字第4077號
原      告  郭俊宏  
被      告  林柏誠  


上列當事人間因詐欺等案件，原告提起刑事附帶民事訴訟，請求
侵權行為損害賠償，經本院刑事庭裁定（110年度審附民字第568
號）移送前來，本院於中華民國111年1月17日言詞辯論終結，判
決如下：
    主      文
被告應給付原告新臺幣壹萬壹仟玖佰捌拾元，及自民國一一○年
八月五日起至清償日止，按週年利率百分之五計算之利息。
訴訟費用由被告負擔。
本判決得假執行。
    事實及理由
一、原告主張：被告意圖為自己不法之所有，基於以網際網路對
    公眾散布而犯詐欺取財、偽造文書之犯意，於臉書「台灣夾
    娃娃機交流社團」，張貼販售SWITCH，並以通訊軟體LINE與
    原告聯繫，提供被告指定之中華郵政股份有限公司帳號000-
    00000000000000號蔣宏霖帳戶（下稱系爭帳戶），致原告陷
    於錯誤，將11,980元匯入系爭帳戶，致原告受有總計11,980
    元之財產損害（下稱系爭損害），爰依侵權行為之法律關係
    ，請求被告賠償上揭損害等語，並聲明：如主文所示。
二、被告於本院111年1月17日言詞辯論期日就本件訴訟標的認諾
    （見本院卷第75頁）。
三、得心證之理由：經查，被告為系爭侵權行為致原告受有系爭
    損害之事實，業據被告於本院刑事庭110年度審訴字第647號
    詐欺等案件（下稱系爭案件）審理時就上開事實為有罪之陳
    述，被告亦因前揭侵權行為，經本院刑事庭以判決被告犯詐
    欺取財罪確定，有系爭案件判決在卷可考（見本院卷第15至
    20頁），按當事人於言詞辯論時為訴訟標的之捨棄或認諾者
    ，應本於其捨棄或認諾為該當事人敗訴之判決，民事訴訟法
    第384條定有明文，查被告於111年1月17日本院言詞辯論時
    就本件訴訟標的認諾（見本院卷第75頁），揆諸前揭規定，
    本院即應本於該認諾為被告敗訴之判決。是原告請求被告賠
    償11,980元，於法有據，應予准許。
四、末按給付無確定期限者，債務人於債權人得請求給付時，經
    其催告而未為給付，自受催告時起，負遲延責任。其經債權
    人起訴而送達訴狀，或依督促程序送達支付命令，或為其他
    相類之行為者，與催告有同一之效力；遲延之債務，以支付
    金錢為標的者，債權人得請求依法定利率計算之遲延利息；
    應付利息之債務，其利率未經約定，亦無法律可據者，週年
    利率為5％，民法第229條第2項、第233條第1項前段及第203
    條分別定有明文。查原告所提刑事附帶民事起訴狀繕本於11
    0年8月4日送達被告，有本院送達證書可稽（見附民卷第47
    頁），原告自得請求被告給付自該狀送達翌日即110年8月5
    日起至清償日止，按週年利率5％計算之利息。
五、綜上所述，原告依侵權行為之法律關係，請求被告給付原告
    11,980元，及自起訴狀繕本送達翌日即110年8月5日起至清
    償日止，按法定利率即週年利率 5％計算之利息，為有理由
    ，應予准許。
六、本件係就民事訴訟法第436條之8第1項訴訟適用小額程序所
    為被告敗訴之判決，爰依民事訴訟法第436條之20規定，職
    權宣告假執行。
七、訴訟費用負擔之依據：民事訴訟法第78條。本件係刑事附帶
    民事訴訟，由本院合議庭裁定移送民事庭之事件，依刑事訴
    訟法第504條第2項之規定，免納裁判費，依卷內資料，無其
    他訴訟費用，是本件暫無應確定之訴訟費用額，惟將來仍非
    無可能產生其他訴訟費用，或顯現已產生之訴訟費用，仍依
    法諭知訴訟費用負擔之依據，併此敘明。
中　　華　　民　　國　　111 　年　　1 　　月　　26　　日
                  臺灣新北地方法院板橋簡易庭
                              法  官  吳孟竹
以上正本係照原本作成。
如不服本判決，應於送達後20日內，向本院提出上訴狀，並表明
上訴理由（上訴理由應表明一、原判決所違背之法令及具體內容
。二、依訴訟資料可認為原判決有違背法令之具體事實。），如
於本判決宣示後送達前提起上訴者，應於判決送達後20日內補提
上訴理由書（須附繕本），如未於上訴後20日內補提合法上訴理
由書，法院得逕以裁定駁回上訴。
中　　華　　民　　國　　111 　年　　1 　　月　　26　　日
                              書記官  呂亞馨